【裁判字號】    98,訴,155
【裁判日期】    980324
【裁判案由】    毒品危害防制條例
【裁判全文】
臺灣基隆地方法院刑事判決          98年度訴字第155號
公  訴  人  臺灣基隆地方法院檢察署檢察官
被      告  甲○○
                    現另案於台灣基隆監獄
上列被告因毒品危害防制條例案件，經檢察官提起公訴（98年度
毒偵字第147、265號），被告於準備程序中就被訴事實為有罪之
陳述，受命法官於聽取當事人之意見後，由本院合議庭裁定由受
命法官獨任以簡式審判程序判決如下：
    主    文
甲○○施用第一級毒品，處有期徒刑柒月。又施用第一級毒品，
處有期徒刑捌月。應執行有期徒刑拾壹月。
    犯罪事實及理由
一、甲○○前於民國91年間，因施用毒品案件，經本院裁定送強
    制戒治，至91年6月20日戒治期滿出所，並經臺灣高等法院
    以90年度上訴字第3366號判處有期徒刑1年3月確定，於92年
    7月14日保護管束期滿執行完畢。又於93年間，因施用毒品
    案件，經台灣高等法院以93年度上訴字第2841號判處有期徒
    刑2年確定；又於94年間，因施用毒品案件，經台灣高等法
    院以94年度上訴字第3671號判處有期徒刑2年2月確定，與其
    另犯之詐欺案件（經本院以94年度基簡字第839號判處有期
    徒刑3月確定）及偽證案件（經本院以95年度訴字第915號判
    處有期徒刑6月確定）減刑後合併定應執行刑為有期徒刑1年
    4月又15日確定，入監執行至96年11月20日假釋出監，所餘
    刑期付保護管束（嗣因於假釋期間犯施用毒品案件，經撤銷
    假釋，入監執行殘刑7月19日，未構成累犯）。詎甲○○猶
    未戒斷毒癮，復分別基於施用第一級毒品海洛因之犯意，於
    ：(一)97年11月26、27日間某時，在其位於基隆市中山區○○
    ○路241巷10號住處內，以將海洛因摻入香菸中吸食之方式
    ，施用第一級毒品海洛因1次。嗣於同年月29日12時50分許
    ，在基隆市○○區○○路一段69巷49號4樓前，因另案遭通
    緝，為警查獲，甲○○於警方尚未查悉其有上開施用第一級
    毒品海洛因犯行前，主動向警察自首有上揭犯行而接受審判
    ，經警採其尿液送驗結果，確呈嗎啡陽性反應。(二)97年12月
    30 、31日間某時，在其位於基隆市中山區○○○路241巷10
    號住處內，以將海洛因摻入香菸中吸食之方式，施用第一級
    毒品海洛因1次。嗣於98年1月1日17時許，在基隆市○○區
    ○○路、愛三路口，因行跡可疑，為警盤查，且經徵得其同
    意採尿送驗，結果呈鴉片類陽性反應，始查悉上情。
二、案經基隆市政府警察局第一、三分局報請臺灣基隆地方法院
    檢察署檢察官偵查起訴。
    理    由
一、上開事實，業據被告甲○○於本院審理時坦承不諱，且被告
    2次為警查獲所採集尿液，經送驗結果，均呈嗎啡陽性反應
    ，有基隆市警察局第三分局偵辦毒品案件尿液檢體對照表、
    台灣尖端先進生技醫藥股份有限公司濫用藥物檢驗報告（98
    年度毒偵字第147號第5-6頁）、基隆市警察局第一分局偵辦
    毒品案件尿液檢體對照表、台灣尖端先進生技醫藥股份有限
    公司濫用藥物檢驗報告、勘查採證同意書（98年度毒偵字第
    265號第8-10頁），堪認被告上開自白確與事實相符，足以
    採信。查被告前因施用毒品案件，經強制戒治，於91年6月
    20 日戒治期滿出所；又於93及94年間，先後多次因施用毒
    品案件，經台灣高等法院以93年度上訴字第2841號、94年度
    上訴字第3671號判處有期徒刑確定之事實，有臺灣基隆地方
    法院檢察署刑案資料查註紀錄表、臺灣高等法院被告前案紀
    錄表各1份附卷足憑，其於強制戒治執行完畢獲釋放後5年內
    ，再犯毒品危害防制條例第10條之罪，事證明確，被告犯行
    ，洵堪認定。
二、查海洛因係毒品危害防制條例第2條第2項第1款規定之第一
    級毒品，是被告甲○○先後2次所為，均係犯同條例第10條
    第1項之施用第一級毒品罪。被告各次持有第一級毒品之行
    為，各應為施用之高度行為所吸收，均不另論罪。被告所犯
    上開2罪間，犯意個別，行為互異，應分論併罰。又被告於
    97年11月29日12時50分許（即犯罪事實(一)），在基隆市○○
    區○○路一段69巷49號4樓前，因另案遭通緝，為警查獲時
    ，並未同時查扣得任何毒品或供施用毒品之工具等物，被告
    為警訊問時，在有偵查犯罪職權之機關或個人發覺其犯罪前
    ，主動向承辦警員自首上開施用毒品犯行，則被告在警員未
    發現有確切之根據得為合理之懷疑前，即主動供述其施用毒
    品行為，符合自首之規定，依刑法第62條前段規定減輕其刑
    。爰審酌被告前已有施用毒品前科，有上開刑案紀錄表可查
    ，今再為施用，法治觀念之淡薄，然施用毒品究屬戕害自身
    健康之犯罪，被告施用毒品尚未造成他人明顯之危害，且於
    本院審理中坦承犯行，犯後態度尚稱良好，並兼衡被告犯罪
    之動機、目的、手段、生活狀況及智識程度，暨公訴人請求
    科以適當之刑等一切情狀，量處如主文所示之刑，並定應執
    行刑。
據上論斷，應依刑事訴訟法第273條之1第1項、第299條第1 項前
段，毒品危害防制條例第10條第1項，刑法第11條前段、第62條
前段、第51條第5款，判決如主文。
本案經檢察官乙○○到庭執行職務。
中    華    民    國    98    年    3     月    24    日
                  刑事第三庭法    官  陳姵君
以上正本證明與原本無異。
如不服本判決應於收受本判決後10日內向本院提出上訴書狀，其
未敘述上訴理由者，並得於提起上訴後10日內向本院補提理由書
狀（均須按他造當事人之人數附繕本）「切勿逕送上級法院」。
中    華    民    國    98    年    3     月    24    日
                            書 記 官  王佩珠
毒品危害防制條例第10條第1項
施用第一級毒品者，處 6 月以上 5 年以下有期徒刑。
施用第二級毒品者，處 3 年以下有期徒刑。


司法院資訊處製作；財團法人民間司法改革基金會備份。
